# 请教陈老师，关于融资租赁利息在现流表中的列示问题

提问人：orangeyxy 时间：2021-03-13 08:05:06
陈老师：
您好！想请教您一下，对于售后回租融资租赁，企业作为承租方，在编制现金流量表的过程中，将每期支付的租金分为本金和利息两部分，其中本金部分列示到“支付其他与筹资活动有关的现金“，利息部分列示到”分配股利、利润或偿付利息所支付的现金“。
企业这种做法，是将该笔融资租赁作为借款，因此区分本金及利息。
我认为，对于该业务来说，公司作为承租方，每期支付的款项不应分开处理，而应合计按租金处理，因此将每期支付的全部价款，统一计入“支付其他与筹资活动有关的现金“。
请问陈老师，我得理解是否正确？谢谢！

回答人：chenyiwei
两种做法均合理和可接受，保持一致性即可。日后执行新准则后，对出售交易不构成销售的售后租回业务所确认的是金融负债而不是租赁负债，相应地此时就需要区分现金流中的本金和利息，分别列入不同的现金流量项目。